---
title: "Cartera verde de iniciativas y proyectos financiables alineados con la NDC de Costa Rica 2020"
output: 
  flexdashboard::flex_dashboard:
    theme: sandstone
    orientation: rows
runtime: shiny    
---

```{r setup, include=FALSE}
library(flexdashboard)
```

```{r paquetes}
library(dplyr)
library(tidyr)
library(stringr)
library(sf)
library(DT)
library(plotly)
library(leaflet)
library(leaflet.extras)
library(leafem)
```

```{r datos}
#
# Lectura de datos
#

# Lectura de la capa de cantones de Costa Rica
cantones <-
  st_read(
    "https://raw.githubusercontent.com/cartera-verde-dcc/cartera-verde-dcc.github.io/master/datos/cantones-simplificadas_100m.geojson",
    quiet = TRUE
  )
# Transformación del CRS del objeto cantones
cantones <-
  cantones %>%
  st_transform(4326)

# Lectura de la capa de regiones socioeconómicas de Costa Rica (publicadas por Mideplan)
regiones <-
  st_read(
    "https://raw.githubusercontent.com/cartera-verde-dcc/cartera-verde-dcc.github.io/master/datos/regiones-socioeconomicas-simplificadas_100m.geojson",
    quiet = TRUE
  )
# Transformación del CRS del objeto regiones
regiones <-
  regiones %>%
  st_transform(4326)

# Lectura de los datos de proyectos
proyectos <-
  st_read(
    "/vsicurl/https://raw.githubusercontent.com/cartera-verde-dcc/cartera-verde-dcc.github.io/master/datos/proyectos.csv",
    options = c("X_POSSIBLE_NAMES=c032",
                "Y_POSSIBLE_NAMES=c031"),
    quiet = TRUE
  )
# Asignación de CRS
st_crs(proyectos) <- 4326


#
# Limpieza de datos
#

# Selección y cambio de nombres de columnas de proyectos
proyectos <-
  proyectos %>%
  select(c005, c006, c007, c009, c010, c020, c028, c029, c031, c032, c040, c041, c042, c043, c044) %>%
  rename(nombre = c005) %>%
  rename(tipo_actor = c006) %>%
  rename(cedula = c007) %>%
  rename(telefono = c009) %>%
  rename(email = c010) %>%
  rename(web = c020) %>%
  rename(canton = c028) %>%
  rename(distrito = c029) %>%
  rename(latitud = c031) %>%
  rename(longitud = c032) %>%
  rename(regiones = c040) %>%
  rename(cantones = c041) %>%
  rename(tema_ac = c042) %>%
  rename(subtema_ac = c043) %>%
  rename(tipo_ac = c044)

# Limpieza de datos de proyectos
proyectos <-
  proyectos %>%
  filter(nombre != "") %>%
  mutate(cantones = str_replace_all(cantones, fixed("Perez Zeledón"), "Pérez Zeledón")) %>%
  mutate(cantones = str_replace_all(cantones, fixed("Talmanca"), "Talamanca")) %>%
  mutate(cantones = str_trim(cantones, side = "both")) %>%
  mutate(cantones = str_squish(cantones)) %>%
  mutate(cantones_comillas = str_replace_all(cantones, fixed(', '), '", "')) %>%
  mutate(regiones = str_replace_all(regiones, fixed("Región "), "")) %>%
  mutate(regiones = str_trim(regiones, side = "both")) %>%
  mutate(regiones = str_squish(regiones)) %>%
  mutate(regiones_comillas = str_replace_all(regiones, fixed(', '), '", "')) %>%
  mutate(tema_ac = str_replace_all(tema_ac, fixed("_"), " "))


#
# Joins de proyectos y cantones
#

# Data frame proyectos_cantones
proyectos_cantones <-
  proyectos %>%
  st_drop_geometry() %>%
  select(cedula, tipo_actor, tema_ac, subtema_ac, tipo_ac, cantones) %>%
  filter(cantones != "") %>%
  mutate(cantones = str_replace_all(cantones, fixed(", "), ",")) %>%
  mutate(cantones = strsplit(as.character(cantones), ",")) %>%
  unnest(cantones) %>%
  rename(canton = cantones)

# Data frame proyectos_cantones_conteo
proyectos_cantones_conteo <-
  proyectos_cantones %>%
  group_by(canton) %>%
  summarize(cantidad_proyectos = n())

# Join de cantones con proyecto_cantones_conteo
cantones <- left_join(cantones, proyectos_cantones_conteo)

# Reemplazo de NA
cantones <-
  cantones %>%
  mutate(cantidad_proyectos = ifelse(is.na(cantidad_proyectos), 0, cantidad_proyectos))


#
# Joins de proyectos y regiones
#

# Data frame proyectos_regiones
proyectos_regiones <-
  proyectos %>%
  st_drop_geometry() %>%
  select(cedula, tipo_actor, tema_ac, subtema_ac, tipo_ac, regiones) %>%
  filter(regiones != "") %>%
  mutate(regiones = str_replace_all(regiones, fixed(", "), ",")) %>%
  mutate(regiones = strsplit(as.character(regiones), ",")) %>%
  unnest(regiones) %>%
  rename(region = regiones)

# Data frame proyectos_regiones_conteo
proyectos_regiones_conteo <-
  proyectos_regiones %>%
  group_by(region) %>%
  summarize(cantidad_proyectos = n())

# Join de cantones con proyecto_regiones_conteo
regiones <- left_join(regiones, proyectos_regiones_conteo)

# Reemplazo de NA
regiones <-
  regiones %>%
  mutate(cantidad_proyectos = ifelse(is.na(cantidad_proyectos), 0, cantidad_proyectos))


# Listas de selección
# Lista ordenada de tipos de actor + "Todos"
lista_tipos_actores <- unique(proyectos$tipo_actor)
lista_tipos_actores <- sort(lista_tipos_actores)
lista_tipos_actores <- c("Todos", lista_tipos_actores)

# Lista ordenada de temas de acción climática + "Todos"
lista_temas_ac <- unique(proyectos$tema_ac)
lista_temas_ac <- sort(lista_temas_ac)
lista_temas_ac <- c("Todos", lista_temas_ac)

# Lista ordenada de subtemas de acción climática + "Todos"
lista_subtemas_ac <- unique(proyectos$subtema_ac)
lista_subtemas_ac <- sort(lista_subtemas_ac)
lista_subtemas_ac <- c("Todos", lista_subtemas_ac)

# Lista ordenada de tipos de acción climática + "Todos"
lista_tipos_ac <- unique(proyectos$tipo_ac)
lista_tipos_ac <- sort(lista_tipos_ac)
lista_tipos_ac <- c("Todos", lista_tipos_ac)

# Lista ordenada de cantones + "Todos"
lista_cantones <- unique(cantones$canton)
lista_cantones <- sort(lista_cantones)
lista_cantones <- c("Todos", lista_cantones)

# Lista ordenada de regiones + "Todas"
lista_regiones <- unique(regiones$region)
lista_regiones <- sort(lista_regiones)
lista_regiones <- c("Todas", lista_regiones)
```

Resumen
=======================================================================

Filtros {.sidebar}
-------------------------------------

```{r filtros}

h3("Filtros de datos")
p("Seleccione los criterios de acuerdo con los que desea filtrar los datos")

# Selector de tipo de actor
selectInput(
  inputId = "tipo_actor",
  label = "Tipo de actor",
  choices = lista_tipos_actores,
  selected = "Todos"
)

# Selector de tema de acción climática
selectInput(
  inputId = "tema_ac",
  label = "Tema de acción climática",
  choices = lista_temas_ac,
  selected = "Todos"
)

# Selector de subtema de acción climática
selectInput(
  inputId = "subtema_ac",
  label = "Subtema de acción climática",
  choices = lista_subtemas_ac,
  selected = "Todos"
)

# Selector de tipo de acción climática
selectInput(
  inputId = "tipo_ac",
  label = "Tipo de acción climática",
  choices = lista_tipos_ac,
  selected = "Todos"
)

# Selector de cantón
selectInput(
  inputId = "canton",
  label = "Cantón influenciado",
  choices = lista_cantones,
  selected = "Todos"
)

# Selector de región socioeconómica
selectInput(
  inputId = "region",
  label = "Región socioeconómica influenciada",
  choices = lista_regiones,
  selected = "Todas"
)

# Función para filtrar proyectos con base en los controles de entrada
filtrarProyectos <- reactive({
  proyectos_filtrados <- proyectos
  
  # Filtrado por tipo de actor
  if (input$tipo_actor != "Todos") {
    proyectos_filtrados <-
      proyectos_filtrados %>%
      filter(tipo_actor == input$tipo_actor)
  }
  
  # Filtrado por tema de acción climática
  if (input$tema_ac != "Todos") {
    proyectos_filtrados <-
      proyectos_filtrados %>%
      filter(tema_ac == input$tema_ac)
    
    if (input$subtema_ac == "Todos") {
      # HAY QUE ESTAR ATENTO PARA VER SI ESTE FILTRO DE SUBTEMAS FUNCIONA BIEN
      # CON ESTE CÓDIGO UBICADO SOLO AQUÍ O SI DEBE COLOCARSE EN OTRAS PARTES
      
      # Lista ordenada de subtemas de acción climática + "Todos"
      proyectos_tema_ac <- filter(proyectos, tema_ac == input$tema_ac)
      lista_subtemas_ac <- unique(proyectos_tema_ac$subtema_ac)
      lista_subtemas_ac <- sort(lista_subtemas_ac)
      lista_subtemas_ac <- c("Todos", lista_subtemas_ac)
      
      updateSelectInput(
        session,
        "subtema_ac",
        label = "Subtema de acción climática",
        choices = lista_subtemas_ac,
        selected = "Todos"
      )
    }
  }  
  
  # Filtrado por subtema de acción climática
  if (input$subtema_ac != "Todos") {
    proyectos_filtrados <-
      proyectos_filtrados %>%
      filter(subtema_ac == input$subtema_ac)
  }    
  
  # Filtrado por tipo de acción climática
  if (input$tipo_ac != "Todos") {
    proyectos_filtrados <-
      proyectos_filtrados %>%
      filter(tipo_ac == input$tipo_ac)
  }    
  
  # Filtrado por nombre de cantón
  if (input$canton != "Todos") {
    # Para evitar que las listas de cantones y regiones tengan valores seleccionados simultáneamente
    if (input$region != "Todas") {
      updateSelectInput(
        session,
        "region",
        label = "Región",
        choices = lista_regiones,
        selected = "Todas"
      )
    }
        
    proyectos_filtrados <-
      proyectos_filtrados %>%
      filter(str_detect(
        paste0('"', cantones_comillas, '"'),
        paste0('"', input$canton, '"')
      ))
  }      
  
  # Filtrado por nombre de región socioeconómica
  if (input$region != "Todas") {
    # Para evitar que las listas de cantones y regiones tengan valores seleccionados simultáneamente
    if (input$canton != "Todos") {
      updateSelectInput(
        session,
        "canton",
        label = "Cantón",
        choices = lista_cantones,
        selected = "Todos"
      )
    }
    
    proyectos_filtrados <-
      proyectos_filtrados %>%
      filter(str_detect(
        paste0('"', regiones_comillas, '"'),
        paste0('"', input$region, '"')
      ))
  }        

  return(proyectos_filtrados)
})

# Función para filtrar cantones con base en los controles de entrada
filtrarCantones <- reactive({
  proyectos_cantones_filtrados <- proyectos_cantones
  cantones_filtrados <- cantones

  # Filtrado por tipo de actor
  if (input$tipo_actor != "Todos") {
    proyectos_cantones_filtrados <-
      proyectos_cantones_filtrados %>%
      filter(tipo_actor == input$tipo_actor)
    
    proyectos_cantones_conteo_filtrados <-
      proyectos_cantones_filtrados %>%
      group_by(canton) %>%
      summarize(cantidad_proyectos = n())
    
    cantones_filtrados <- 
      cantones_filtrados %>%
      select(-c(cantidad_proyectos))    
    
    cantones_filtrados <-
      left_join(cantones_filtrados, proyectos_cantones_conteo_filtrados)   

    cantones_filtrados <-
      cantones_filtrados %>%
      mutate(cantidad_proyectos = ifelse(is.na(cantidad_proyectos), 0, cantidad_proyectos))
  }
  
  # Filtrado por tema de acción climática
  if (input$tema_ac != "Todos") {
    proyectos_cantones_filtrados <-
      proyectos_cantones_filtrados %>%
      filter(tema_ac == input$tema_ac)
    
    proyectos_cantones_conteo_filtrados <-
      proyectos_cantones_filtrados %>%
      group_by(canton) %>%
      summarize(cantidad_proyectos = n())
    
    cantones_filtrados <- 
      cantones_filtrados %>%
      select(-c(cantidad_proyectos))    
    
    cantones_filtrados <-
      left_join(cantones_filtrados, proyectos_cantones_conteo_filtrados)   

    cantones_filtrados <-
      cantones_filtrados %>%
      mutate(cantidad_proyectos = ifelse(is.na(cantidad_proyectos), 0, cantidad_proyectos))
  }
  
  # Filtrado por subtema de acción climática
  if (input$subtema_ac != "Todos") {
    proyectos_cantones_filtrados <-
      proyectos_cantones_filtrados %>%
      filter(subtema_ac == input$subtema_ac)
    
    proyectos_cantones_conteo_filtrados <-
      proyectos_cantones_filtrados %>%
      group_by(canton) %>%
      summarize(cantidad_proyectos = n())
    
    cantones_filtrados <- 
      cantones_filtrados %>%
      select(-c(cantidad_proyectos))    
    
    cantones_filtrados <-
      left_join(cantones_filtrados, proyectos_cantones_conteo_filtrados)   

    cantones_filtrados <-
      cantones_filtrados %>%
      mutate(cantidad_proyectos = ifelse(is.na(cantidad_proyectos), 0, cantidad_proyectos))
  }    
  
  # Filtrado por tipo de acción climática
  if (input$tipo_ac != "Todos") {
    proyectos_cantones_filtrados <-
      proyectos_cantones_filtrados %>%
      filter(tipo_ac == input$tipo_ac)
    
    proyectos_cantones_conteo_filtrados <-
      proyectos_cantones_filtrados %>%
      group_by(canton) %>%
      summarize(cantidad_proyectos = n())
    
    cantones_filtrados <- 
      cantones_filtrados %>%
      select(-c(cantidad_proyectos))    
    
    cantones_filtrados <-
      left_join(cantones_filtrados, proyectos_cantones_conteo_filtrados)   

    cantones_filtrados <-
      cantones_filtrados %>%
      mutate(cantidad_proyectos = ifelse(is.na(cantidad_proyectos), 0, cantidad_proyectos))
  }  
  
  # Filtrado por nombre de cantón
  if (input$canton != "Todos") {
    proyectos_cantones_filtrados <-
      proyectos_cantones_filtrados %>%
      filter(canton == input$canton)
    
    proyectos_cantones_conteo_filtrados <-
      proyectos_cantones_filtrados %>%
      group_by(canton) %>%
      summarize(cantidad_proyectos = n())
    
    cantones_filtrados <- 
      cantones_filtrados %>%
      select(-c(cantidad_proyectos))    
    
    cantones_filtrados <-
      left_join(cantones_filtrados, proyectos_cantones_conteo_filtrados)   

    cantones_filtrados <-
      cantones_filtrados %>%
      mutate(cantidad_proyectos = ifelse(is.na(cantidad_proyectos), 0, cantidad_proyectos))
  }    

  return(cantones_filtrados)
})

# Función para filtrar regiones con base en los controles de entrada
filtrarRegiones <- reactive({
  proyectos_regiones_filtrados <- proyectos_regiones
  regiones_filtrados <- regiones

  # Filtrado por tipo de actor
  if (input$tipo_actor != "Todos") {
    proyectos_regiones_filtrados <-
      proyectos_regiones_filtrados %>%
      filter(tipo_actor == input$tipo_actor)
    
    proyectos_regiones_conteo_filtrados <-
      proyectos_regiones_filtrados %>%
      group_by(region) %>%
      summarize(cantidad_proyectos = n())
    
    regiones_filtrados <- 
      regiones_filtrados %>%
      select(-c(cantidad_proyectos))    
    
    regiones_filtrados <-
      left_join(regiones_filtrados, proyectos_regiones_conteo_filtrados)   

    regiones_filtrados <-
      regiones_filtrados %>%
      mutate(cantidad_proyectos = ifelse(is.na(cantidad_proyectos), 0, cantidad_proyectos))
  }
  
  # Filtrado por tema de acción climática
  if (input$tema_ac != "Todos") {
    proyectos_regiones_filtrados <-
      proyectos_regiones_filtrados %>%
      filter(tema_ac == input$tema_ac)
    
    proyectos_regiones_conteo_filtrados <-
      proyectos_regiones_filtrados %>%
      group_by(region) %>%
      summarize(cantidad_proyectos = n())
    
    regiones_filtrados <- 
      regiones_filtrados %>%
      select(-c(cantidad_proyectos))    
    
    regiones_filtrados <-
      left_join(regiones_filtrados, proyectos_regiones_conteo_filtrados)   

    regiones_filtrados <-
      regiones_filtrados %>%
      mutate(cantidad_proyectos = ifelse(is.na(cantidad_proyectos), 0, cantidad_proyectos))
  }
  
  # Filtrado por subtema de acción climática
  if (input$subtema_ac != "Todos") {
    proyectos_regiones_filtrados <-
      proyectos_regiones_filtrados %>%
      filter(subtema_ac == input$subtema_ac)
    
    proyectos_regiones_conteo_filtrados <-
      proyectos_regiones_filtrados %>%
      group_by(region) %>%
      summarize(cantidad_proyectos = n())
    
    regiones_filtrados <- 
      regiones_filtrados %>%
      select(-c(cantidad_proyectos))    
    
    regiones_filtrados <-
      left_join(regiones_filtrados, proyectos_regiones_conteo_filtrados)   

    regiones_filtrados <-
      regiones_filtrados %>%
      mutate(cantidad_proyectos = ifelse(is.na(cantidad_proyectos), 0, cantidad_proyectos))
  }    
  
  # Filtrado por tipo de acción climática
  if (input$tipo_ac != "Todos") {
    proyectos_regiones_filtrados <-
      proyectos_regiones_filtrados %>%
      filter(tipo_ac == input$tipo_ac)
    
    proyectos_regiones_conteo_filtrados <-
      proyectos_regiones_filtrados %>%
      group_by(region) %>%
      summarize(cantidad_proyectos = n())
    
    regiones_filtrados <- 
      regiones_filtrados %>%
      select(-c(cantidad_proyectos))    
    
    regiones_filtrados <-
      left_join(regiones_filtrados, proyectos_regiones_conteo_filtrados)   

    regiones_filtrados <-
      regiones_filtrados %>%
      mutate(cantidad_proyectos = ifelse(is.na(cantidad_proyectos), 0, cantidad_proyectos))
  }
  
  # Filtrado por nombre de región socioeconómica
  if (input$region != "Todas") {
    proyectos_regiones_filtrados <-
      proyectos_regiones_filtrados %>%
      filter(region == input$region)
    
    proyectos_regiones_conteo_filtrados <-
      proyectos_regiones_filtrados %>%
      group_by(region) %>%
      summarize(cantidad_proyectos = n())
    
    regiones_filtrados <- 
      regiones_filtrados %>%
      select(-c(cantidad_proyectos))    
    
    regiones_filtrados <-
      left_join(regiones_filtrados, proyectos_regiones_conteo_filtrados)   

    regiones_filtrados <-
      regiones_filtrados %>%
      mutate(cantidad_proyectos = ifelse(is.na(cantidad_proyectos), 0, cantidad_proyectos))
  }    

  return(regiones_filtrados)
})
```

Row {data-height=750}
-----------------------------------------------------------------------

### Mapa de cantones influenciados, regiones socioeconómicas influenciadas y oficinas centrales de las iniciativas y proyectos

```{r mapa-resumen}
renderLeaflet({
  proyectos <- filtrarProyectos()
  cantones <- filtrarCantones()
  regiones <- filtrarRegiones()
  
  pal_cantidad_proyectos_cantones <-
    colorNumeric(palette = "YlGnBu", domain = cantones$cantidad_proyectos)
  pal_cantidad_proyectos_regiones <-
    colorNumeric(palette = "YlOrRd", domain = regiones$cantidad_proyectos)
  
  m <-
    leaflet() %>%
    setView(lng = -83.79452, # el centro está en -84.19452
            lat = 9.572735,
            zoom = 8) %>%
    addTiles(group = "OpenStreetMap") %>%
    addProviderTiles(providers$Stamen.TonerLite, group = "Stamen Toner Lite") %>%
    addProviderTiles(providers$CartoDB.DarkMatter, group = "CartoDB Dark Matter") %>%
    addProviderTiles(providers$Esri.WorldImagery, group = "Imágenes de ESRI")
  
  if (input$region == "Todas") {
    m <-
      m %>%
      addPolygons(
        data = cantones,
        group = "Grado de influencia de iniciativas por cantón",
        color = "black",
        stroke = TRUE,
        weight = 1.0,
        fillColor = ~ pal_cantidad_proyectos_cantones(cantidad_proyectos),
        fillOpacity = 0.8,
        popup = paste0(
          "<strong>Cantón: </strong>",
          cantones$canton,
          "<br>",
          "<strong>Cantidad de proyectos con influencia: </strong>",
          cantones$cantidad_proyectos
        )
      ) %>%
      addLegend(
        position = "bottomright",
        pal = pal_cantidad_proyectos_cantones,
        values = cantones$cantidad_proyectos,
        labFormat = labelFormat(digits = 0),
        group = "Grado de influencia de iniciativas por cantón",
        title = "Grado de influencia de iniciativas por cantón"
      )
  }
  
  if (input$canton == "Todos") {
    m <-
      m %>%
      addPolygons(
        data = regiones,
        group = "Grado de influencia de iniciativas por región SE",
        color = "black",
        stroke = TRUE,
        weight = 1.0,
        fillColor = ~ pal_cantidad_proyectos_regiones(cantidad_proyectos),
        fillOpacity = 0.8,
        popup = paste0(
          "<strong>Región SE: </strong>",
          regiones$region,
          "<br>",
          "<strong>Cantidad de proyectos con influencia: </strong>",
          regiones$cantidad_proyectos
        )
      ) %>%
      addLegend(
        position = "bottomleft",
        pal = pal_cantidad_proyectos_regiones,
        values = regiones$cantidad_proyectos,
        labFormat = labelFormat(digits = 0),
        group = "Grado de influencia de iniciativas por región SE",
        title = "Grado de influencia de iniciativas por región SE"
      )
  }
  
  m <-
    m %>%
    addCircleMarkers(
      data = proyectos,
      group = "Oficinas centrales de cada iniciativa o proyecto",
      fillColor = 'red',
      fillOpacity = 1,
      stroke = TRUE,
      radius = 4,
      popup = paste0(
        "<strong>Proyecto o iniciativa: </strong>",
        ifelse(
          proyectos$web == "N/A",
          proyectos$nombre,
          paste0('<a target=_blank href="', proyectos$web, '">', proyectos$nombre, "</a>")
        ),
        "<br>",
        "<strong>Tipo de actor: </strong>",
        proyectos$tipo_actor,
        "<br>",
        "<strong>Teléfono: </strong>",
        proyectos$telefono,
        "<br>",        
        "<strong>Correo electrónico: </strong>",
        proyectos$email,
        "<br>",        
        "<strong>Cantón de las oficinas centrales: </strong>",
        proyectos$canton,
        "<br>",        
        "<strong>Distrito de las oficinas centrales: </strong>",
        proyectos$distrito,
        "<br>",        
        "<strong>Tema de acción climática: </strong>",
        proyectos$tema_ac,
        "<br>",
        "<strong>Subtema de acción climática: </strong>",
        proyectos$subtema_ac,
        "<br>",
        "<strong>Tipo de acción climática: </strong>",
        proyectos$tipo_ac,
        ifelse(
          proyectos$cantones != "",
          paste0(
            "<br><strong>Cantones influenciados: </strong>",
            proyectos$cantones
          ),
          ""
        ),
        ifelse(
          proyectos$regiones != "",
          paste0(
            "<br><strong>Regiones socioeconómicas influenciadas: </strong>",
            proyectos$regiones
          ),
          ""
        )
      )
    ) %>%
    addLayersControl(
      baseGroups = c(
        "OpenStreetMap",
        "Stamen Toner Lite",
        "CartoDB Dark Matter",
        "Imágenes de ESRI"
      ),
      overlayGroups = c(
        ifelse(input$region == "Todas", "Grado de influencia de iniciativas por cantón", ""),
        ifelse(input$canton == "Todos", "Grado de influencia de iniciativas por región SE", ""),
        "Oficinas centrales de cada iniciativa o proyecto"
      )
    ) %>%
    addScaleBar(position = "bottomleft",
                options = scaleBarOptions(imperial = FALSE)) %>%
    addMouseCoordinates() %>%
    addSearchOSM() %>%
    addResetMapButton()
  
  if (input$canton == "Todos" & input$region == "Todas") {
    m <-
      m %>%
      hideGroup("Grado de influencia de iniciativas por región SE")
  }
  
  m
})
```

### Tabla de iniciativas y proyectos

```{r tabla-resumen}
renderDT({
  proyectos <- filtrarProyectos()
  
  proyectos %>%
    st_drop_geometry() %>%
    select(nombre, tipo_actor, tema_ac, subtema_ac, tipo_ac, cantones, regiones) %>%
    datatable(
      rownames = FALSE,
      colnames = c(
        "Iniciativa o proyecto",
        "Tipo de actor",
        "Tema de AC",
        "Subtema de AC",
        "Tipo de AC",
        "Cantones influenciados",
        "Regiones SE influenciadas"
      ),
      extensions = c("Buttons"),
      options = list(
        pageLength = 5,
        searchHighlight = TRUE,
        lengthMenu = list(c(5, 10, 15, 25, 50, 100,-1), c(5, 10, 15, 25, 50, 100, "Todos")),
        dom = 'Bfrtlip',
        language = list(url = "//cdn.datatables.net/plug-ins/1.10.11/i18n/Spanish.json"),
        buttons = list(
          list(extend = 'copy', text = 'Copiar'),
          list(extend = 'csv', text = 'CSV'),
          list(extend = 'csv', text = 'Excel'),
          list(extend = 'pdf', text = 'PDF')
        )
      )
    )
})  
```

Row {data-height=250}
-----------------------------------------------------------------------

### Gráfico del grado de influencia de iniciativas y proyectos por cantón {data-width=650}

```{r grafico-proyectos_x_canton-resumen}
renderPlotly({
  if (input$region == "Todas") {
    cantones <- filtrarCantones()
    
    cantones %>%
      st_drop_geometry() %>%
      filter(cantidad_proyectos >= 1) %>%
      top_n(n = 12, wt = cantidad_proyectos) %>%
      mutate(canton = factor(canton, levels = unique(canton)[order(cantidad_proyectos, decreasing = TRUE)])) %>%
      arrange(desc(cantidad_proyectos)) %>%
      plot_ly(
        x = ~ canton,
        y = ~ cantidad_proyectos,
        type = "bar",
        name = "Proyectos",
        text = ~ cantidad_proyectos,
        textposition = 'auto',
        marker = list(color = "#2c7fb8")
      ) %>%
      layout(
        yaxis = list(title = "Cantidad de iniciativas y proyectos"),
        xaxis = list(title = "Cantones"),
        barmode = 'group',
        hovermode = "compare"
      ) %>%
      config(locale = 'es')
  }
})
```

### Gráfico del grado de influencia de iniciativas y proyectos por región socioeconómica {data-width=350}

```{r grafico-proyectos_x_region_socioeconomica-resumen}
renderPlotly({
  if (input$canton == "Todos") {
    regiones <- filtrarRegiones()
    
    regiones %>%
      st_drop_geometry() %>%
      filter(cantidad_proyectos >= 1) %>%
      mutate(region = factor(region, levels = unique(region)[order(cantidad_proyectos, decreasing = TRUE)])) %>%
      arrange(desc(cantidad_proyectos)) %>%
      plot_ly(
        x = ~ region,
        y = ~ cantidad_proyectos,
        type = "bar",
        name = "Proyectos",
        text = ~ cantidad_proyectos,
        textposition = 'auto',
        marker = list(color = "#f03b20")
      ) %>%
      layout(
        yaxis = list(title = "Cantidad de iniciativas y proyectos"),
        xaxis = list(title = "Regiones socioeconómicas"),
        barmode = 'group',
        hovermode = "compare"
      ) %>%
      config(locale = 'es')
  }
})
```


Mapa
=======================================================================

### Mapa de cantones influenciados, regiones socioeconómicas influenciadas y oficinas centrales de las iniciativas y proyectos

```{r mapa-detalle}
renderLeaflet({
  proyectos <- filtrarProyectos()
  cantones <- filtrarCantones()
  regiones <- filtrarRegiones()
  
  pal_cantidad_proyectos_cantones <-
    colorNumeric(palette = "YlGnBu", domain = cantones$cantidad_proyectos)
  pal_cantidad_proyectos_regiones <-
    colorNumeric(palette = "YlOrRd", domain = regiones$cantidad_proyectos)
  
  m <-
    leaflet() %>%
    setView(lng = -83.79452, # el centro está en -84.19452
            lat = 9.572735,
            zoom = 8) %>%
    addTiles(group = "OpenStreetMap") %>%
    addProviderTiles(providers$Stamen.TonerLite, group = "Stamen Toner Lite") %>%
    addProviderTiles(providers$CartoDB.DarkMatter, group = "CartoDB Dark Matter") %>%
    addProviderTiles(providers$Esri.WorldImagery, group = "Imágenes de ESRI")
  
  if (input$region == "Todas") {
    m <-
      m %>%
      addPolygons(
        data = cantones,
        group = "Grado de influencia de iniciativas por cantón",
        color = "black",
        stroke = TRUE,
        weight = 1.0,
        fillColor = ~ pal_cantidad_proyectos_cantones(cantidad_proyectos),
        fillOpacity = 0.8,
        popup = paste0(
          "<strong>Cantón: </strong>",
          cantones$canton,
          "<br>",
          "<strong>Cantidad de proyectos con influencia: </strong>",
          cantones$cantidad_proyectos
        )
      ) %>%
      addLegend(
        position = "bottomright",
        pal = pal_cantidad_proyectos_cantones,
        values = cantones$cantidad_proyectos,
        labFormat = labelFormat(digits = 0),
        group = "Grado de influencia de iniciativas por cantón",
        title = "Grado de influencia de iniciativas por cantón"
      )
  }
  
  if (input$canton == "Todos") {
    m <-
      m %>%
      addPolygons(
        data = regiones,
        group = "Grado de influencia de iniciativas por región SE",
        color = "black",
        stroke = TRUE,
        weight = 1.0,
        fillColor = ~ pal_cantidad_proyectos_regiones(cantidad_proyectos),
        fillOpacity = 0.8,
        popup = paste0(
          "<strong>Región SE: </strong>",
          regiones$region,
          "<br>",
          "<strong>Cantidad de proyectos con influencia: </strong>",
          regiones$cantidad_proyectos
        )
      ) %>%
      addLegend(
        position = "bottomleft",
        pal = pal_cantidad_proyectos_regiones,
        values = regiones$cantidad_proyectos,
        labFormat = labelFormat(digits = 0),
        group = "Grado de influencia de iniciativas por región SE",
        title = "Grado de influencia de iniciativas por región SE"
      )
  }
  
  m <-
    m %>%
    addCircleMarkers(
      data = proyectos,
      group = "Oficinas centrales de cada iniciativa o proyecto",
      fillColor = 'red',
      fillOpacity = 1,
      stroke = TRUE,
      radius = 4,
      popup = paste0(
        "<strong>Proyecto o iniciativa: </strong>",
        ifelse(
          proyectos$web == "N/A",
          proyectos$nombre,
          paste0('<a href="', proyectos$web, '">', proyectos$nombre, "</a>")
        ),
        "<br>",
        "<strong>Tipo de actor: </strong>",
        proyectos$tipo_actor,
        "<br>",
        "<strong>Teléfono: </strong>",
        proyectos$telefono,
        "<br>",        
        "<strong>Correo electrónico: </strong>",
        proyectos$email,
        "<br>",        
        "<strong>Cantón de las oficinas centrales: </strong>",
        proyectos$canton,
        "<br>",        
        "<strong>Distrito de las oficinas centrales: </strong>",
        proyectos$distrito,
        "<br>",        
        "<strong>Tema de acción climática: </strong>",
        proyectos$tema_ac,
        "<br>",
        "<strong>Subtema de acción climática: </strong>",
        proyectos$subtema_ac,
        "<br>",
        "<strong>Tipo de acción climática: </strong>",
        proyectos$tipo_ac,
        ifelse(
          proyectos$cantones != "",
          paste0(
            "<br><strong>Cantones influenciados: </strong>",
            proyectos$cantones
          ),
          ""
        ),
        ifelse(
          proyectos$regiones != "",
          paste0(
            "<br><strong>Regiones socioeconómicas influenciadas: </strong>",
            proyectos$regiones
          ),
          ""
        )
      )
    ) %>%
    addLayersControl(
      baseGroups = c(
        "OpenStreetMap",
        "Stamen Toner Lite",
        "CartoDB Dark Matter",
        "Imágenes de ESRI"
      ),
      overlayGroups = c(
        ifelse(input$region == "Todas", "Grado de influencia de iniciativas por cantón", ""),
        ifelse(input$canton == "Todos", "Grado de influencia de iniciativas por región SE", ""),
        "Oficinas centrales de cada iniciativa o proyecto"
      )
    ) %>%
    addScaleBar(position = "bottomleft",
                options = scaleBarOptions(imperial = FALSE)) %>%
    addMouseCoordinates() %>%
    addSearchOSM() %>%
    addResetMapButton()
  
  if (input$canton == "Todos" & input$region == "Todas") {
    m <-
      m %>%
      hideGroup("Grado de influencia de iniciativas por región SE")
  }
  
  m
})
```


Tabla
=======================================================================

### Tabla de iniciativas y proyectos

```{r tabla-detalle}
renderDT({
  proyectos <- filtrarProyectos()
  
  proyectos %>%
    st_drop_geometry() %>%
    select(
      nombre,
      tipo_actor,
      web,
      telefono,
      email,
      canton,
      distrito,
      tema_ac,
      subtema_ac,
      tipo_ac,
      cantones,
      regiones
    ) %>%
    datatable(
      rownames = FALSE,
      colnames = c(
        "Iniciativa o proyecto",
        "Tipo de actor",
        "Sitio web",
        "Teléfono",
        "Correo",
        "Cantón",
        "Distrito",
        "Tema de AC",
        "Subtema de AC",
        "Tipo de AC",
        "Cantones influenciados",
        "Regiones SE influenciadas"
      ),
      extensions = c("Buttons"),
      options = list(
        pageLength = 5,
        searchHighlight = TRUE,
        lengthMenu = list(c(5, 10, 15, 25, 50, 100, -1), c(5, 10, 15, 25, 50, 100, "Todos")),
        dom = 'Bfrtlip',
        language = list(url = "//cdn.datatables.net/plug-ins/1.10.11/i18n/Spanish.json"),
        buttons = list(
          list(extend = 'copy', text = 'Copiar'),
          list(extend = 'csv', text = 'CSV'),
          list(extend = 'csv', text = 'Excel'),
          list(extend = 'pdf', text = 'PDF')
        )
      )
    )
})  
```


Gráficos
=======================================================================

Row {data-height=500}
-----------------------------------------------------------------------

### Gráfico del grado de influencia de iniciativas y proyectos por cantón

```{r grafico-proyectos_x_canton-detalle}
renderPlotly({
  if (input$region == "Todas") {
    cantones <- filtrarCantones()
    
    cantones %>%
      st_drop_geometry() %>%
      filter(cantidad_proyectos >= 1) %>%
      top_n(n = 20, wt = cantidad_proyectos) %>%
      mutate(canton = factor(canton, levels = unique(canton)[order(cantidad_proyectos, decreasing = TRUE)])) %>%
      arrange(desc(cantidad_proyectos)) %>%
      plot_ly(
        x = ~ canton,
        y = ~ cantidad_proyectos,
        type = "bar",
        name = "Proyectos",
        text = ~ cantidad_proyectos,
        textposition = 'auto',
        marker = list(color = "#2c7fb8")
      ) %>%
      layout(
        yaxis = list(title = "Cantidad de iniciativas y proyectos"),
        xaxis = list(title = "Cantones"),
        barmode = 'group',
        hovermode = "compare"
      ) %>%
      config(locale = 'es')
  }
})
```

Row {data-height=500}
-----------------------------------------------------------------------

### Gráfico del grado de influencia de iniciativas y proyectos por región socioeconómica {data-width=400}

```{r grafico-proyectos_x_region_socioeconomica-detalle}
renderPlotly({
  if (input$canton == "Todos") {
    regiones <- filtrarRegiones()
    
    regiones %>%
      st_drop_geometry() %>%
      filter(cantidad_proyectos >= 1) %>%
      mutate(region = factor(region, levels = unique(region)[order(cantidad_proyectos, decreasing = TRUE)])) %>%
      arrange(desc(cantidad_proyectos)) %>%
      plot_ly(
        x = ~ region,
        y = ~ cantidad_proyectos,
        type = "bar",
        name = "Proyectos",
        text = ~ cantidad_proyectos,
        textposition = 'auto',
        marker = list(color = "#f03b20")
      ) %>%
      layout(
        yaxis = list(title = "Cantidad de iniciativas y proyectos"),
        xaxis = list(title = "Regiones socioeconómicas"),
        barmode = 'group',
        hovermode = "compare"
      ) %>%
      config(locale = 'es')
  }
})
```


Acerca de este sitio
=======================================================================